【裁判字號】    92,台非,391
【裁判日期】    921120
【裁判案由】    過失致人於死
【裁判全文】
最高法院刑事判決                                九十二年度台非字第三九一號
    上訴人  最高法院檢察署檢察總長
    被  告  甲○○
右上訴人因被告過失致人於死案件，對於台灣台中地方法院中華民國九十二年六月十
七日第一審確定簡易判決（九十二年度豐交簡字第二八一號，聲請簡易判決處刑書案
號：台灣台中地方法院檢察署九十二年度偵字第八九０四號），認為違法，提起非常
上訴，本院判決如左：
    主  文
原判決撤銷。
甲○○因過失致人於死，處有期徒刑肆月，如易科罰金，以佰元折算壹日。
    理  由
非常上訴理由稱：「按判決不適用法則或適用法則不當者，為違背法令，刑事訴訟法
第三百七十八條定有明文。又累犯之成立，依刑法第四十七條之規定，必須曾受有期
徒刑之執行完畢或受無期徒刑或有期徒刑一部之執行而赦免後，五年以內再犯有期徒
刑之罪者，始足當之。經查本件被告甲○○曾於民國八十九年十一月六日，因公共危
險罪經台灣台中地方法院以八十九年度豐交簡字第一四八號判處拘役五十五日，如易
科罰金，以三百元折算一日確定，於九十年一月二日易科罰金執行完畢，此外別無其
他前科紀錄，亦即查無原判決事實及理由欄一所載『曾犯公共危險罪，經本院判處有
期徒刑二月確定，並於九十年十月十八日執行完畢』之前案紀錄，此有台灣台中地方
法院檢察署資料查註紀錄表附卷可證。被告前僅受拘役之宣告，並非有期徒刑執行完
畢，而原確定判決誤認為被告曾受有期徒刑執行完畢，顯屬誤會，於法亦有未合。案
經確定，且不利於被告，爰依刑事訴訟法第四百四十一條、第四百四十三條提起非常
上訴，以資救濟。」等語。
本院按判決所載理由矛盾致適用法令違誤者，為判決違背法令。又刑法第四十七條所
謂累犯，係以受有期徒刑之執行完畢，或受無期徒刑或有期徒刑一部之執行而赦免後
，五年內再犯有期徒刑以上之罪，為其成立要件。因之，如前係受拘役或罰金之執行
完畢，縱五年內再犯有期徒刑以上之罪者，即無累犯之適用。本件原判決依憑卷附台
灣高等法院被告全國前案紀錄表認定被告甲○○曾犯公共危險罪，經原審法院判處有
期徒刑二月，並於九十年十月十八日執行完畢，因認被告於九十一年十二月十三日再
犯本件過失致人於死罪，係於前案有期徒刑執行完畢後，五年內再犯有期徒刑以上之
罪，為累犯，依刑法第四十七條規定加重其刑，因而適用刑法第二百七十六條第一項
、第四十七條、第六十二條前段、第四十一條第一項前段、罰金罰鍰提高標準條例第
一條前段、第二條，諭知「甲○○因過失致人於死，累犯，處有期徒刑五月，如易科
罰金，以三百元折算一日。」惟查依原審卷附台灣高等法院被告全國前案紀錄表之記
載，被告前所犯公共危險罪，係經原審法院以八十九年度豐交簡字第一四八號刑事簡
易判決判處拘役五十五日，如易科罰金，以三百元折算一日確定，並於九十年一月二
日執行完畢（原審卷第七頁）。原判決據此而認定被告前案係受有期徒刑二月之宣告
並執行完畢，因而論以累犯並加重其刑，其認定犯罪事實與所採證據顯不相符，自屬
證據上之理由矛盾，而致適用法令錯誤，且顯然於判決有影響，為判決違背法令。案
經確定，且於被告不利，非常上訴意旨執以指摘，洵有理由，應由本院將原判決撤銷
，改判如主文第二項所示，以資糾正。
據上論結，應依刑事訴訟法第四百四十七條第一項第一款，刑法第二百七十六條第一
項、第六十二條前段、第四十一條第一項前段，罰金罰鍰提高標準條例第一條前段、
第二條，判決如主文。
中      華      民      國    九十二    年     十一     月     二十     日
                              最高法院刑事第三庭
                                  審判長法官  董  明  霈
                                        法官  林  茂  雄
                                        法官  張  祺  祥
                                        法官  池  啟  明
                                        法官  石  木  欽
      右正本證明與原本無異
                                              書  記  官
中      華      民      國    九十二    年     十一     月    二十五    日
                                                                        Ｒ


司法院資訊處製作；財團法人民間司法改革基金會備份。
